【裁判字號】    89,上易,658
【裁判日期】    890615
【裁判案由】    竊盜
【裁判全文】
臺灣高等法院高雄分院刑事判決          八十九年度上易字第六五八號
    上  訴  人  臺灣高雄地方法院檢察署檢察官
    被      告  乙○○
右上訴人因被告竊盜案件，不服臺灣高雄地方法院八十八年度易字第四六二二號中華
民國八十八年十一月十八日第一審判決（起訴案號：臺灣高雄地方法院檢察署八十八
年度偵字第六八七九號），提起上訴，本院判決如左：
      主      文
上訴駁回。
      事實及理由
一、本案經本院審理結果，認第一審判決認事用法及量刑均無不當，應予維持，並引
    用第一審判決書記載之事實、證據及理由（如附件）。
二、檢察官上訴意旨略以：被告於本案一審判決前之八十八年十月七日下午六時三十
    分許，在高雄市○○區○○路二一七巷一九之二十六號前，竊取許世宗所駕駛之
    車號Ｋ３一二三一號大貨車內之車用型無線電一台，得手後放置於其機車置物箱
    內，此部分犯行與本件犯罪類型相同，均為持工具破壞車門鎖後，竊取大貨車內
    財物，時間亦近接，顯係基於概括犯意為之，為連續犯之同一案件，應為八十八
    年度偵字第六八七九號案起訴效力所及，原審未及斟酌審判，應有未當云云。
三、經查本案被告與共犯張加政在高雄市○○區○○路、立信路口，竊取鍾佑邦小客
    車內財物之時間為八十八年三月五日凌晨三時四十五分，而檢察官移請併辦之竊
    取許世宗大貨車內財物之時間為同年十月七日下午六時三十分，兩者時間前後相
    差七個月，且被告於本院亦否認其於八十八年三月五日竊取鍾佑邦小客車財物時
    ，有想以後繼續偷之意思，是兩件竊案，客觀上時間相差甚遠，主觀上被告又無
    概括犯意可言，自難謂後案為前案起訴效力所及，檢察官上訴，聲請併案審理，
    ，非有理由，應予駁回。同時將併辦部分移請檢察官另行處理。
四、據上論斷，應依刑事訴訟法第三百六十八條、第三百七十三條，判決如主文。
本案經檢察官朱文彬到庭執行職務。
中    華    民    國     八十九     年       六       月     十五       日
                              臺灣高等法院高雄分院刑事第四庭
                                  審判長法官  莊  鎮
                                        法官  陳吉雄
     法官  陳啟造
右正本證明與原本無異。
不得上訴。
                                      書記官  陳慧珍
中    華    民    國     八十九     年       六       月     十七       日
                                                                        Ｂ
附件
臺灣高雄地方法院刑事判決                        八十八年度易字第四六二二號
    公  訴  人  臺灣高雄地方法院檢察署檢察官
    被      告  張加政  男二十歲（民國○○○年○月○○○日生）
                        住高雄縣仁武鄉○○○街六三號
                        居台南郵政九０二九五附四號信箱
                        身分證統一編號：Ｚ000000000號
    被      告  乙○○  男十九歲（民國○○○年○月○○日生）
                        住高雄縣仁武鄉烏林村仁安一巷一號
                        身分證統一編號：Ｓ一二三六三三八號
                        （另案在押）
右列被告因竊盜案件，經檢察官提起公訴（民國八十八年度偵字第八八七九號），本
院判決如左：
    主  文
張加政、乙○○共同攜帶兇器竊盜，各處有期徒刑捌月。張加政緩刑參年。
    事  實
一、張加政、乙○○共同意圖為自己不法之所有，於八十八年三月五日凌晨三時四十
    五分許，在高雄市○○區○○路、立信路口，見鍾佑邦所有車號Ｐ２－二八０九
    號自用小客車停於該處，乃乘無人注意之際，推由張加政將所攜帶足以危害人身
    安全之兇器螺絲起子一把交給乙○○後，在旁把風，由乙○○持該螺絲起子下手
    撬開該車門鎖後，竊取車內之ＳＯＮＹ汽車音響主機一台、ＪＣ牌喇叭一組（價
    值新台幣二萬八千元）。得手後，欲行離去時，為巡警發現，張加政、乙○○即
    匆忙逃離現場。同日凌晨三時五十五分許，在高雄市○○區○○街一八０號前，
    為警查獲張加政，循線於同日上午七時許，查獲乙○○。
二、案經高雄市政府警察局左營分局移送臺灣高雄地方法院檢察署檢察官偵查起訴。
    理  由
一、右揭事實，業據被告張加政、乙○○於警訊時及偵審中供認不諱，且前揭音響、
    喇叭為鍾佑邦所有置放於右揭地點失竊之事實，亦據被害人鍾佑邦之友人黃甲德
    於警訊時陳明在卷，並有贓物認領保管收據一份在卷可稽，罪証明確，被告之犯
    行堪以認定。
二、查螺絲起子在客觀上足以危害人身之安全，自屬兇器。核被告等所為，均係犯刑
    法第三百二十一條第一項第三款之加重竊盜罪。其等間有犯意聯絡及行為分擔，
    均為共同正犯。審酌被告張加政尚無犯罪前科，被告乙○○曾有竊盜非行，有其
    等本院全國前案紀錄表可憑，為貪圖享樂，竊取他人財物，所犯情節尚非重大，
    及其等犯後坦承犯行，態度甲好等一切情狀，爰酌情各量處如主文所示之刑。又
    查被告張加政前未曾受有期徒刑以上刑之宣告，有本院全國前案紀錄表可按，現
    已在服役中，其經此次偵審程序及科刑宣告之教訓後，當知警惕，應無再犯之虞
    ，本院認被告所受之宣告刑，以暫不執行為適當，併予宣告緩刑三年。至螺絲起
    子業已滅失，已據被告張加政供明在卷，爰不予宣告沒收。
據上論斷，應依刑事訴訟法第二百九十九條第一項前段，刑法第二十八條、第三百二
十一條第一項第三款、第七十四條第一款，判決如主文。
中      華      民      國    八十八    年    十一    月      十八      日
                                臺灣高雄地方法院刑事庭
                                    法  官    林 水 城
右正本證明與原本無異。
如不服本判決，應於判決送達後十日內，向本院提出上訴狀。
                                    書記官    李 文 廣
中      華      民      國    八十八    年    十一    月      十八      日
附錄本判決論罪之法條：
刑法第三百二十一條第一項第三款
犯竊盜罪而有左列情形之一者，處六月以上五年以下有期徒刑：
三、攜帶兇器而犯之者。


司法院資訊處製作；財團法人民間司法改革基金會備份。
